【裁判字號】    96,易,3870
【裁判日期】    970213
【裁判案由】    毒品危害防制條例
【裁判全文】
臺灣板橋地方法院刑事判決              96年度易字第3870號
公  訴  人  臺灣板橋地方法院檢察署檢察官
被      告  甲○○
                      號
                    （現在臺灣臺北監獄臺北分監執行中）
上列被告因違反毒品危害防制條例案件，經檢察官提起公訴（96
年度毒偵字第7514、8735號），本院依簡式審判程序審理後，判
決如下：
    主    文
甲○○施用第二級毒品，處有期徒刑伍月，扣案如附表編號一所
示之第二級毒品甲基安非他命，沒收銷燬之，扣案如附表編號一
所示之物品，均沒收之；又施用第二級毒品，處有期徒刑伍月，
扣案如附表編號二所示之第二級毒品甲基安非他命，沒收銷燬之
，扣案如附表編號二所示之物品，均沒收之。應執行有期徒刑玖
月，扣案如附表編號一、二所示之第二級毒品甲基安非他命，均
沒收銷燬之，扣案如附表編號一、二所示之物品，均沒收之。
    事    實
一、甲○○前因施用毒品案件，經本院以93年度毒聲字第1317號
    裁定送觀察、勒戒，經觀察、勒戒後，因有繼續施用毒品之
    傾向，經本院以93年度毒聲1977號裁定令入戒治處所施以強
    制戒治，戒治期間因臺灣板橋地方法院檢察署檢察官認其無
    繼續強制戒治之必要，而於民國94年8 月29日將甲○○釋放
    出臺灣嘉義戒治所，並於94年9 月30日以94年度戒毒偵字第
    351 號為不起訴處分確定。詎甲○○於強制戒治執行完畢釋
    放後5 年內，分別基於施用第二級毒品之犯意，先後於如附
    表編號一、二所示之時間、地點，施用第二級毒品甲基安非
    他命各1 次，嗣於如附表編號一、二所示之時間、地點為警
    查獲，並各扣得如附表編號一、二所示甲○○所有、供或預
    供其施用第二級毒品所用之毒品、物品等物。
二、案經內政部警政署國道公路警察局第六警察隊報請臺灣桃園
    地方法院檢察署檢察官呈請臺灣高等法院檢察署檢察長令轉
    暨臺北縣政府警察局刑事警察大隊報請臺灣板橋地方法院檢
    察署檢察官偵查後提起公訴。
    理    由
一、本案被告甲○○所犯係死刑、無期徒刑、最輕本刑為3 年以
    上有期徒刑以外之罪，其於準備程序中就被訴事實為有罪之
    陳述，經本院告知簡式審判程序之旨，並聽取公訴人、被告
    之意見後，裁定進行簡式審判程序審理，合先敘明。
二、上揭犯罪事實，業據被告甲○○於本院準備程序中及審理時
    均坦承不諱，並有搜索扣押筆錄暨扣押物品目錄表共2 份附
    卷可憑，而其如附表編號一、二所示之時地為警查獲後，均
    經採集尿液送台灣檢驗科技股份有限公司囑託鑑定，結果確
    均呈甲基安非他命之陽性反應，有該公司96年8 月22日、96
    年10月18日濫用藥物尿液檢驗報告各1 份在卷可憑；另2 次
    為警扣案之透明結晶，經送前開公司鑑驗均呈甲基安非他命
    陽性反應，復有該公司96年8 月21日、96年10月17日濫用藥
    物檢驗報告各1 件在卷可參，均足以佐證被告自白與事實相
    符，堪以採信。再被告前因施用毒品案件，經本院以93年度
    毒聲字第1317號裁定送觀察、勒戒，經觀察、勒戒後，因有
    繼續施用毒品之傾向，經本院以93年度毒聲1977號裁定令入
    戒治處所施以強制戒治，戒治期間因臺灣板橋地方法院檢察
    署檢察官認其無繼續強制戒治之必要，而於94年8 月29日將
    被告釋放出臺灣嘉義戒治所，並於94年9 月30日以94年度戒
    毒偵字第351 號為不起訴處分確定，有臺灣高等法院被告前
    案紀錄表1 份附卷可稽，足徵被告經強制戒治執行完畢釋放
    後，5 年以內再為本案各次施用第二級毒品之事證明確，被
    告犯行洵堪認定。
三、核被告甲○○先後所為，均係犯毒品危害防制條例第10條第
    2 項之施用第二級毒品罪。被告因先後施用甲基安非他命而
    持有甲基安非他命之行為，皆係其施用第二級毒品犯行之當
    然結果，均不另論罪。又被告所為各次施用第二級毒品犯行
    間，於時間上可明確區分，且第二次係其經警查獲後始再犯
    者，足認其犯意各別，應予分論併罰。爰審酌被告不思尋求
    正當之身心發展，施用足以導致精神障礙、性格異常，甚至
    造成生命危險之甲基安非他命，戕害一己之身心健康，對社
    會治安可能之危害程度非微，惟其於犯後尚知坦認犯行等一
    切情狀，分別量處如主文所示之刑，並定其應執行之刑，以
    資懲儆。至扣案如附表編號一、二所示之甲基安非他命，均
    係屬查獲之第二級毒品，皆應依毒品危害防制條例第18條第
    1 項前段規定沒收銷燬（因檢驗需要而經取用滅失之部分，
    則不再宣告沒收銷燬）；扣案如附表編號一、二所示之物品
    ，均係被告所有、供或預供其施用甲基安非他命所用之物，
    業據被告供明在卷，併依刑法第38條第1 項第2 款規定，均
    宣告沒收之。
據上論斷，應依刑事訴訟法第273 條之1 第1 項、第299 條第1
項前段，毒品危害防制條例第10條第2 項、第18條第1 項前段，
刑法第11條前段、第38條第1 項第2 款、第51條第5 款、第9 款
，判決如主文。
本案經檢察官張誌洋到庭執行職務。
中    華    民    國    97    年    2     月    13    日
                      刑事第十五庭  法  官  張 兆 光
上列正本證明與原本無異。
如不服本判決，應於判決送達後10日內敘明上訴理由，向本院提
出上訴狀 (應附繕本)，上訴於臺灣高等法院。
                                    書記官  曹 秋 冬
中    華    民    國    97    年    2     月    13    日
附錄本案論罪科刑法條：
毒品危害防制條例第10條第2項
施用第二級毒品者，處3 年以下有期徒刑。
附表：
┌─┬─────┬─────┬────────┬────┬──────┐
│編│施用毒品之│為警查獲之│扣案毒品暨鑑定書│扣案物品│查獲採集尿液│
│號│時間、地點│時間、地點│                │        │檢驗報告    │
├─┼─────┼─────┼────────┼────┼──────┤
│一│96年8 月4 │96年8 月5 │第二級毒品甲基安│包裹左列│台灣檢驗科技│
│  │日18時許，│日3 時30分│非他命驗餘毛重零│第二級毒│股份有限公司│
│  │在臺北縣板│許，在國道│點陸捌玖公克（原│品甲基安│96年8 月22日│
│  │橋市○○路│三號高速公│毛重零點柒公克）│非他命之│濫用藥物尿液│
│  │1 段265 巷│路北向72公│、台灣檢驗科技股│包裝袋壹│檢驗報告    │
│  │7 弄26之2 │里處（桃園│份有限公司96年8 │個、吸食│            │
│  │號住處，施│縣龍潭鄉境│月21日濫用藥物檢│器貳組  │            │
│  │用甲基安非│內）      │驗報告          │        │            │
│  │他命1 次  │          │                │        │            │
├─┼─────┼─────┼────────┼────┼──────┤
│二│96年9 月29│96年9 月29│第二級毒品甲基安│包裹左列│台灣檢驗科技│
│  │日0 時許，│日9 時45分│非他命合計驗餘毛│第二級毒│股份有限公司│
│  │在臺北縣板│許，在左列│重壹點玖陸伍公克│品甲基安│96年10月18日│
│  │橋市○○路│住處      │（原合計毛重壹點│非他命之│濫用藥物尿液│
│  │1 段265 巷│          │玖捌公克）、台灣│包裝袋貳│檢驗報告    │
│  │7 弄26之2 │          │檢驗科技股份有限│個、吸食│            │
│  │號住處，施│          │公司96年10月17日│器壹組、│            │
│  │用甲基安非│          │濫用藥物檢驗報告│分裝袋伍│            │
│  │他命1 次  │          │                │個、分裝│            │
│  │          │          │                │吸管貳支│            │
└─┴─────┴─────┴────────┴────┴──────┘


司法院資訊處製作；財團法人民間司法改革基金會備份。
